臺灣桃園地方法院交通事件裁定　　　　　　　　　　九十三年度交聲字第一九０號
　　原處分機關　交通部公路總局新竹區監理所桃園監理站
　　異　議　人　甲○○　男　三.
右列受處分人因違反道路交通管理處罰條例事件，對交通部公路總局新竹區監理所桃
園監理站民國九十三年三月三十一日桃監裁字第裁五三－Ｚ00000000號違反
道路交通管理事件裁決書，聲明異議，本院裁定如左：
    主  文
異議駁回。
    理  由
一、聲明異議意旨略以：如附件異議狀所載。
二、按汽車行駛高速公路，不得在路肩上行駛；且在行駛途中，不得驟然或任意換車
    道，高速公路交通管制規則第九條第一項第二款、第十一條分別定有明文。次按
    汽車行駛於高速公路或設站管制之道路，而不遵管制之規定者，處汽車駕駛人新
    台幣三千元以上六千元以下罰鍰，道路交通管理處罰條例第三十三條第一項亦定
    有明文。
三、經查：異議人甲○○於民國九十二年十二月二十九日上午八時二十五分許，駕駛
    車牌號碼九Ｂ－０六九０號自小客車，在國道一號高速公路北向二十五點三公里
    處，因上班尖峰時段，車流量甚大，車行緩慢，異議人乃將車駛入路肩行駛，適
    為站立在該處路肩前方執行勤務之國道公路警察局第一警察隊汐止分隊鄧棠坤警
    員當場發覺，欲攔停異議人車輛時，異議人為規避罰責，乃緊急剎車，並自路肩
    處強行任意變換車道至中線車道再至最內線車道，鄧棠坤警員見狀迅速步行穿越
    車道至最內線車道，異議人又將車變換至中線車道，再變換至最內線車道，此時
    同在該處執行勤務原坐在巡邏車內之許晉維警員亦趕緊下車協助鄧棠坤警員，合
    力將異議人所駕車輛予以攔停，並引導至路肩，據此違規事由填具內政部警政署
    國道公路警察局公警局交字第Ｚ00000000號舉發違反道路交通管理事件
    通知單，經交通部公路總局新竹區監理所桃園監理站於九十三年三月三十一日據
    以開具桃監裁字第裁五三－Ｚ00000000號違反道路交通管理事件裁決書
    等情，業據證人鄧棠坤、許晉維警員於本院審理時到庭證述屬實，且互核相符，
    並無歧異，復有前開舉發違反道路交通管理事件通知單及違反道路交通管理事件
    裁決書各一份附卷可稽，堪認本件舉發單所填具之違規事實屬實。異議人雖辯稱
    ：伊當時走在中線車道，突然鄧警員就把伊車攔下來，伊不知道發生什麼事情，
    應該是警察攔錯車了，許晉維一直坐在巡邏車內，他怎麼會看到伊違規云云。然
    查，本件執勤員警鄧棠坤先目視發覺異議人所駕車輛違規行駛路肩，嗣異議人又
    連續任意變換車道以規避罰責，經鄧棠坤與許晉維警員合力始將異議人之車輛攔
    停並據以開單告發，已據證人鄧棠坤、許晉維警員證述如前。證人鄧棠坤警員復
    於審理時證述：當時是白天，視線很好，當天車流量很大，車子都不太能動，異
    議人的車子想切入車道，又切不進去，一直閃方向燈，他的車子又是淺色的，所
    以看到很清楚等語明確，而證人鄧棠坤警員當庭仍能明確指出異議人之違規車輛
    為三陽銀色之車型，亦為異議人所不否認。再者，本件違規地點在國道一號高速
    公路北向靠近重慶北路交流道出口匝道附近，為證人鄧棠坤警員證述在卷，而該
    路段每遇上下班尖峰時段車流量甚大，車行速度緩慢，此應為眾所週知之事實，
    而異議人車輛在行駛速度緩慢之車陣中，先自路肩連續變換車道至中線車道再至
    最內線車道，鄧棠坤警員前往攔停時，又自最內線車道變換至中線車道，如此明
    顯之違規事實，衡情，鄧棠坤警員應無誤認違規車輛之可能。而況，鄧棠坤、許
    晉維警員乃係依法執行交通勤務之公務員，為達其等維護交通秩序、安全之行政
    目的而依法執行公權力，其與異議人素不相識，衡情亦無誣指異議人違規之必要
    ，此外復查無何證據足資證明本件舉發員警有捏造事實違法取締之情事。析上各
    情，堪認鄧棠坤、許晉維警員舉發異議人前述違規事實屬實。異議人空言否認上
    情，自無可採。至證人陳君怡到庭證稱異議人沒有行駛路肩云云，然查，證人陳
    君怡為異議人之配偶，其證詞之真實性難免偏頗，且依證人陳君怡所述伊當時係
    坐在後座的右邊照顧小孩，則證人陳君怡能否全然掌握異議人車輛之動線，尚非
    無疑，再經本院詢以：警察攔查之前在做什麼？有無看外面狀況？證人陳君怡則
    答以：抱著小孩，應該有等語，猶見證人陳君怡對異議人行車動線未明之處甚明
    ，是認證人陳君怡之證詞，尚不足為有利於異議人之認定。從而，原裁決機關以
    上述二違規事由爰引前揭法條之規定，裁處異議人新台幣一萬二千元之罰鍰，並
    依同條例第六十三條第一項記違規點數二點，核無不合。異議人猶執前詞，任意
    指摘原處分不當，非有理由，應予駁回。
三、依道路交通管理處罰條例第八十七條第二項、道路交通案件處理辦法第十九條，
    裁定如主文。
中　　　華　　　民　　　國　　九十三　　年　　　八　　　月　　 十七 　　日
                              臺灣桃園地方法院交通法庭
                                      法  官  林惠霞
右正本證明與原本無異。
如不服本裁定，應於裁定送達後五日內向本院提出抗告狀。
                                      書記官  陳恩如
中　　　華　　　民　　　國　　九十三　　年　　　八　　　月　　 十七 　　日
